臺灣高雄地方法院刑事判決
111年度審交易字第414號
公  訴  人  臺灣高雄地方檢察署檢察官
被      告  王添根


上列被告因過失傷害案件，經檢察官提起公訴（111年度偵字第5
782號），本院判決如下：
    主  文
王添根無罪。
    理  由
一、起訴意旨略以：被告王添根於民國110年6月18日12時20分許
    ，駕駛車牌號碼000-00號營業曳引車，沿高雄市前鎮區金福
    路外側快車道由西向東行駛，行經金福路花市側門前，欲向
    左切換至內側快車道行駛時，適左方有告訴人唐茂鈞駕駛車
    牌號碼00-000號營業曳引車，沿同向內側快車道行駛。被告
    本應注意變換車道時，應讓直行車先行，並注意安全距離，
    竟疏未注意及此，未禮讓直行車先行，即貿然向左變換車道
    ，告訴人見狀緊急煞車不及，致其所駕駛之車輛右前車頭與
    被告所駕駛之車輛左後車尾發生擦撞，並受有左上肢合併左
    胸挫傷、頭部挫傷合併頭痛、右小腿挫傷合併瘀傷等傷害。
    因認被告涉犯刑法第284條前段之過失傷害罪嫌等語。
二、按犯罪事實應依證據認定之，無證據不得認定犯罪事實，刑
    事訴訟法第154條第2項定有明文。又認定犯罪事實所憑之證
    據，雖不以直接證據為限，間接證據亦包括在內；然而無論
    係直接或間接證據，其為訴訟上之證明，須於通常一般之人
    均不致有所懷疑，而得確信其為真實之程度者，始得據為有
    罪之認定，倘其證明尚未達到此一程度，而有合理性之懷疑
    存在時，即難為有罪之認定，最高法院76年度台上字第4982
    號刑事判決意旨參照。
三、檢察官認被告王添根涉犯上述罪嫌，係以證人唐茂鈞於警詢
    及偵訊之證述；道路交通事故現場圖、道路交通事故調查報
    告表㈡-1各1份、A3類道路交通事故調查紀錄表2紙、現場照
    片16張、行車紀錄器錄影光碟1片、行車紀錄器錄影翻拍照
    片13張、臺灣高雄地方檢察署檢察事務官勘驗報告、和杏診
    所診斷證明書1紙為其論據。
四、訊據被告王添根固不諱言其駕車於上開時、地，與唐茂鈞所
    駕駛之車輛發生車禍乙節，惟堅詞否認有何過失傷害犯行，
    辯稱：告訴人因車禍所受傷勢我有爭執，因為當下兩個人都
    行動自如等語（見審交易卷第85頁）。
五、本院認為被告王添根無罪之理由：
㈠、被告與唐茂鈞於上開時、地，駕車發生擦撞乙節，業經被告
    供明在卷，核與證人唐茂鈞於警詢、偵訊及審判中證述相符
    ，且有道路交通事故現場圖、道路交通事故調查報告表㈠、㈡
    -1、肇事現場及車輛受損照片等在卷可稽，此部分事實堪以
    認定。
㈡、被告以前詞置辯，故本案有疑義，應予審究者，厥為唐茂鈞
    所受之左上肢合併左胸挫傷、頭部挫傷合併頭痛、右小腿挫
    傷合併瘀傷，是否為本次車禍所造成？本院說明得心證之理
    由如下：
１、①證人唐茂鈞於警詢證稱：因為我當下太緊張嚇到，現場我沒
    有向警方說我有受傷，也沒有向對造說我有受傷，待我19時
    下班後，我覺得身體不適，才自行前往診所就醫等語（見警
    卷第11頁）。②再者，證人唐茂鈞於本院審理時亦具結證稱
    ：當天處理完，下班回家後，才去醫院開診斷證明書檢查，
    距離車禍約6、7小時，是我要求醫師開診斷證明書；醫生開
    的診斷證明書上所載的傷勢，只有腳跟胸口是醫生看出來的
    ，因為我有掀開給醫生看，剩下的是我口頭敘述跟醫生講，
    醫生有開消炎的藥給我吃；車禍當下因為還要牽車子去保養
    廠，而且傷勢沒有嚴重到要請救護車載；我好像沒有跟警察
    講有受傷等語（見審交易卷第73頁）。③參以本院向和杏診
    所函詢有關唐茂鈞於診斷證明書上所載傷勢，是唐茂鈞之主
    訴？抑或是醫師有見聞該傷勢？嗣經和杏診所函覆：『患者
    唐茂鈞於民國110年6月18日，因車禍至本院就醫（患者可以
    自行走路進入）。主訴①有傷害到氣管；②挫傷及摔傷，左上
    肢及左胸、右小腿；③頭部外傷及左側頭部疼痛。神經學檢
    查（GCS）＝15（滿分），GCS15為觀察症狀治療即可。…』，
    有和杏診所函文1份附卷可查（見審交易卷第43頁），堪認
    診斷證明書所載傷勢，是依據唐茂鈞之主訴，且經本院與唐
    茂鈞確認後，唐茂鈞對於醫生表示是其主訴乙節，並無意見
    等語，有本院審判筆錄1份附卷可查（見審交易卷第73頁）
    。
２、何況，證人即到場處理之警員顏毓徳到庭結證稱：本件車禍
    是我處理的，卷內A3類道路交通事故調查報告表是我製作，
    A3代表沒有人受傷，單純財損的車禍，我通常都是會先詢問
    有無人受傷等語（見審交易卷第77頁至第79頁），核與證人
    唐茂鈞前揭證稱：現場我沒有向警方說我有受傷乙情相符（
    見警卷第11頁），是以唐茂鈞是否因本次車禍而受有前揭傷
    勢，不無疑義。
３、另本件車禍前，被告與唐茂鈞駕車即有相互超車之情事，且
    被告所駕駛之車輛將車頭切入內側快車道時，唐茂鈞所駕駛
    車輛已減速跟行等情，有臺灣高雄地方檢察署檢察事務官勘
    驗報告1份、行車紀錄器錄影翻拍照片附卷可憑（見偵卷第4
    3頁至第46頁）；佐以車禍現場照片（見警卷第53頁至第57
    頁）可知，唐茂鈞所駕駛車輛之車損在左前車頭下方凹陷，
    益證兩車並無嚴重碰撞之情形，故在唐茂鈞所駕駛車輛車速
    已緩慢之情形下，是否會因緊急煞車，而導致唐茂鈞前揭傷
    勢，亦恐有疑問。況且，在被告與唐茂鈞已有相互超車之行
    車糾紛下，倘唐茂鈞確因車禍而受有傷害，豈會不告知警方
    查辦。本於罪疑唯輕原則，實難單憑唐茂鈞於車禍後約6、7
    小時，始至診所主訴之上開診斷證明書所載傷勢，即遽認唐
    茂鈞之前揭傷勢是本件車禍所肇致。
六、參諸上情，檢察官所舉之證據，並未達通常一般人不致有所
    懷疑，而得以確信唐茂鈞所受之傷勢，確是本件車禍所造成
　　，自難僅憑前揭證據，遽對被告為不利之認定。此外，本件
    復查無其他確切證據足以證明被告有檢察官所指之過失傷害
    犯行，基於無罪推定之原則，自應為被告無罪判決之諭知。
據上論斷，應依刑事訴訟法第301條第1項，判決如主文。
本案經檢察官陳永盛提起公訴，檢察官范文欽到庭執行職務。
中　　華　　民　　國　　111 　年　　8 　　月　　18　　日
                  刑事第五庭    法　官  陳川傑
以上正本證明與原本無異。
如不服本判決應於收受判決後20日內向本院提出上訴書狀，並應
敘述具體理由。其未敘述上訴理由者，應於上訴期間屆滿後20日
內向本院補提理由書(均須按他造當事人之人數附繕本)「切勿逕
送上級法院」。
中　　華　　民　　國　　111 　年　　8 　　月　　18　　日
                                書記官  黃挺豪